臺灣屏東地方法院民事判決
111年度潮簡字第644號
原      告  高婉蓉  

                      送達處所：臺北市○○區○○街0巷00                          號0樓
被      告  王美麗  
上列當事人間請求損害賠償事件，原告提起刑事附帶民事訴訟（
111年度附民字第101號），經本院刑事庭移送前來，本院於民國
111年9月26日言詞辯論終結，判決如下：
　　主  文
被告應給付原告新臺幣壹拾參萬元。
本判決得假執行。但被告如以新臺幣壹拾參萬元為原告預供擔保
，得免為假執行。
    事實及理由
壹、程序部分：
    按簡易訴訟之訴狀送達後，原告不得將原訴變更或追加他訴
    ，但請求之基礎事實同一者，不在此限。民事訴訟法第255
    條第1項但書第2款、第436條第2項各有明定。查原告起訴之
    請求嗣變更如下述（附民卷第7-8；潮簡卷第15、23頁），
    核屬基礎事實同一之請求，於法有據。
貳、實體部分：　　
一、原告主張：
　㈠被告於民國110年2月17日，在屏東縣○○鎮○○路000號，將其申
    辦之華南商業銀行潮州分行帳號000000000000號帳戶(下稱
    系爭帳戶)之存摺、提款卡及密碼，交付予姓名、年籍不詳
    之詐騙集團成員，嗣該詐騙集團自稱「天行健」之成員於11
    0年2月21日，透過通訊軟體LINE向原告佯稱：投資大陸高盛
    證券期貨買賣等語，致原告陷於錯誤，依指示於同年月28日
    17時39分、同年3月1日12時4分及5分，各轉帳新臺幣（下同
    ）3萬元、5萬元、5萬元至系爭帳戶，並遭提領一空。
　㈡被告上開所為，經本院以111年度金簡字第92號刑事判決被告
    犯幫助犯洗錢防制法第14條第1項之洗錢罪，處有期徒刑2月
    ，併科罰金2萬元（下稱另案判決）確定，爰依侵權行為之
    法律關係為請求，並聲明：如主文第1項所示。
二、被告則以：原告請求有理由，被告確實提供系爭帳戶，遭詐
    騙集團用以詐騙，沒錢賠償原告，亦無和解意願等語，資為
    答辯。
三、得心證之理由：
  ㈠按因故意或過失，不法侵害他人之權利者，負損害賠償責任
    。數人共同不法侵害他人之權利者，連帶負損害賠償責任。
    不能知其中孰為加害人者亦同。造意人及幫助人，視為共同
    行為人。民法第184條第1項前段、第185條已明定。
  ㈡經查，原告上開主張，經本院職權調取另案判決卷宗核閱無
    誤，且為被告所不爭執，足認被告交付系爭帳戶之存摺、提
    款卡及密碼予詐騙集團成員，並令原告因詐騙集團成員施行
    詐術而陷於錯誤，匯款共13萬元至系爭帳戶等情，已成立侵
    權行為，故原告請求被告給付13萬元，於法有據。
四、綜上所述，原告依侵權行為之法律關係，請求被告給付如主
    文第1項所示，為有理由，應予准許。
五、本判決係適用簡易程序所為被告敗訴之判決，爰依民事訴訟
    法第389條第1項第3款規定依職權宣告假執行，並依同法第3
    92條第2項規定諭知被告得供擔保後免為假執行。
六、本件事證已臻明確，其餘攻擊、防禦方法及所提出之證據資
    料，核與判決結果不生影響，爰不逐一論述，附此敘明。
七、本件乃刑事附帶民事訴訟，由刑事庭移送前來，迄本院言詞
    辯論終結為止，當事人並無任何裁判費或其他訴訟費用之支
    出，自無諭知訴訟費用負擔之必要，併此指明。
中　　華　　民　　國　　111 　年　　10　　月　　13　　日
                  潮州簡易庭  法　官　曾迪群
以上正本係照原本作成。
如不服本判決，應於送達後20日內，向本院提出上訴狀並表明上
訴理由，如於本判決宣示後送達前提起上訴者，應於判決送達後
20 日內補提上訴理由書（須附繕本）。如委任律師提起上訴者
，應一併繳納上訴審裁判費。
中　　華　　民　　國　　111 　年　　10　　月　　13　　日
                               書記官　薛雅云